臺灣臺中地方法院刑事判決　　　　　　　 96年度訴字第118號
公　訴　人　臺灣臺中地方法院檢察署檢察官
被　　　告　甲○○
　　　　　　　　　　（另案在臺灣臺中監獄執行中）
指定辯護人　本院公設辯護人　丙○○
上列被告因違反槍砲彈藥刀械管制條例等案件，經檢察官提起公
訴（九十五年度偵字第一一二九七號），本院判決如下：
    主    文
甲○○未經許可，寄藏可發射子彈具有殺傷力之改造手槍，累犯
，處有期徒刑貳年肆月，併科罰金新台幣拾貳萬元，罰金如易服
勞役，以新台幣壹仟元折算壹日。扣案之改造手槍壹支（槍枝管
制編號為0000000000號，含彈匣壹個）及土造子彈貳
拾伍顆，均沒收。又連續故買贓物，累犯，處有期徒刑捌月。應
執行有期徒刑貳年拾月，併科罰金新台幣拾貳萬元，罰金如易服
勞役，以新台幣壹仟元折算壹日。扣案之改造手槍壹支（槍枝管
制編號為0000000000號，含彈匣壹個）及土造子彈貳
拾伍顆，均沒收。
　　犯罪事實
一、甲○○前曾於民國九十年間因竊盜案件，經臺灣高等法院臺
    中分院於九十年一月十一日，以八十九年上易字第二０一三
    號判決有期徒刑二年四月確定；又於九十年間因竊盜案件，
    經本院於九十年五月三十一日，以九十年易字第一五七二號
    判處有期徒刑一年二月確定，嗣上開二罪經定應執行有期徒
    刑二年十月確定，於九十三年九月三日因縮短刑期假釋付保
    護管束出監，而於九十四年四月十九日假釋付保護管束期滿
    ，視為執行完畢。詎猶不知悔改，其明知某一姓名、年籍均
    不詳之友人，於九十五年四月中旬某日，在其位於臺中市○
    區○○路二段四八巷四九之一號二樓（起訴書誤載為臺中市
    北屯區○○路五六巷三五號）之住處交付之黑色手提袋內所
    裝置之仿ＢＥＲＥＴＴＡ廠Ｍ九型半自動手槍製造，換裝土
    造金屬滑套、槍管而成，仍可以單動方式擊發適用子彈，而
    具有殺傷力之改造手槍一支（槍枝管制編號0000000
    000號，含彈匣一個）、口徑九ｍｍ，彈底底火皿具有明
    顯撞擊痕跡，可擊發而具有殺傷力之制式子彈一顆（已試射
    完畢，已失違禁物之性質）及由土造金屬彈殼加裝直徑八點
    八ｍｍ金屬彈頭而成，具有殺傷力之土造子彈三十八顆（業
    經取樣十三顆試射鑑驗完畢，均已失違禁物之性質，驗餘二
    十五顆），分屬具有殺傷力之改造手槍及子彈，未經許可不
    得非法持有、寄藏，竟仍基於未經許可而寄藏槍、彈之犯意
    ，予以同時收受後，代為藏放在其上開住處之房間衣櫥內，
    而未經許可，寄藏上開具有殺傷力之改造槍枝一支、制式子
    彈一顆及改造子彈三十八顆。又甲○○另基於寄藏及故買贓
    物之概括犯意，明知其友人乙○○自九十四年十二月二十五
    日後之某時起，至九十五年五月十二日至同年月十八日間之
    某時止，先後多次在臺中市○○街光大國宅對面之公園所交
    付，分別以每次新台幣（下同）數千元代價出售之或委其代
    為藏放以待出售之如附表所示之物，均屬來路不明之贓物（
    上開物品分屬如附表「被害人」欄所示之子○○、庚○○、
    己○○、辛○○、壬○○、癸○○及戊○○等人遭竊物品，
    失竊之時間、地點及物品均詳如附表所示，業均發還被害人
    ），竟仍予收受而故買部分物品，並將部分物品藏放在其上
    開同一住處內，而連續予以故買、寄藏之。嗣於九十五年五
    月十八日上午七時四十分許，因員警欲逮捕該時已因竊盜案
    遭臺灣臺中地方法院檢察署發佈通緝之甲○○，而至臺中市
    ○○路與雙十路二段四八巷口埋伏，遂當場查獲甲○○，並
    自其身上及所使用之自小客車上查獲第二級毒品甲基安非他
    命一包（毛重零點五公克）（甲○○涉嫌施用毒品部分，另
    經檢察官提起公訴）及黑色手提包一個（內有對講機、螺絲
    起子等物）；旋經甲○○主動供出其在上開住處寄藏該等改
    造手槍、土造子彈及如附表所示之贓物，而在犯罪未發覺前
    ，向員警自首表示願接受裁判，並報繳上開槍、彈，始因此
    查扣上開槍、彈及贓物，而循線獲悉上情。
二、案經臺中市警察局第二分局報請臺灣臺中地方法院檢察署檢
    察官偵查起訴。
　　理　　由
一、訊據被告甲○○固對伊確有於上開時、地受託寄藏上開具有
    殺傷力之槍、彈，且另於九十五年五月間某日，受乙○○之
    委託代為寄藏部分如附表所示之贓物，而如附表所示之贓物
    及扣案之槍、彈均係在伊上開住處為警查獲等情供承不諱；
    惟仍矢口否認有何連續故買贓物之犯行，辯稱：伊僅曾於九
    十四年四月間及九十五年五月初，自乙○○處收受贓物二次
    ，當時乙○○雖係基於委請伊代為出售或欲售予伊之意而交
    付贓物，且伊亦曾交付數千元予乙○○，然伊所交付之款項
    僅係借予乙○○之借款，並非購買贓物之代價云云。經查：
（一）被告確有於上開時、地受託寄藏上開具有殺傷力之槍、彈
      等情，迭據被告供承不諱，且經證人即員警丁○○於本院
      審理時證述詳實，並有改造手槍、制式子彈及土造子彈等
      扣案足證，復有現場照片附卷可參，而上開扣案之手槍及
      子彈，經送請內政部警政署刑事警察局鑑定之結果，認「
      送鑑改造手槍一支（槍枝管制編號0000000000
      號，含彈匣一個），認係由仿ＢＥＲＥＴＴＡ廠型半自動
      手槍製造之槍枝，換裝土造金屬滑套、槍管而成之改造手
      槍，雖槍枝扳機連動桿錯位，惟仍可以單動方式擊發適用
      子彈，認具殺傷力。送鑑之子彈三十九顆其中三十八顆，
      認均係由改造金屬彈殼加裝直徑約八點八ｍｍ金屬彈頭而
      成之土造子彈，經取樣十三顆試射結果，均可擊發，認具
      殺傷力；其中一顆，認係口徑九ｍｍ制式子彈，經檢視，
      彈底底火皿具明顯的撞擊痕跡，經實際試射結果，可擊發
      ，認具殺傷力。」等情，亦有該局九十五年八月二十一日
      刑鑑字第０九五０一０三四五一號槍彈鑑定書在卷可稽（
      附於偵查案卷第一三六頁至第一三八頁），足徵被告所為
      上開自白，核與事實相符。另者，上開扣案之槍、彈確係
      被告主動向到場執行搜索之員警丁○○等人供出，並予報
      繳等情，業據證人即員警丁○○於本院審理時結證陳稱：
      「（問：是在何處查獲槍砲？）進去時被告甲○○有告訴
      我，他的櫃子裡有放一支槍，我們依照他所說的去找，就
      找到。」、「（問：在被告甲○○告訴你，他的櫃子裡放
      一枝槍之前，你們是否知道他持有槍彈？）不知道。」等
      語詳實，並有職務報告書（附於警卷第三頁）在卷可佐，
      堪認被告確有上開未經許可，寄藏槍、彈之犯行，且係自
      首並報繳上開槍、彈無疑。
（二）又查，扣案如附表所示之贓物，確係分屬如附表「被害人
      」欄所示之子○○、庚○○、己○○、辛○○、壬○○、
      癸○○及戊○○等人於如附表所示時、地遭竊之物品，且
      均係由證人乙○○交予被告後，被告明知上開物品均為贓
      物，猶仍存放在伊上開住處而為警查獲，事後均已由員警
      發還該等被害人領回等情，業為被告所是認，且據證人乙○○於本院審理中供稱：「我於九十四年初與被告碰面，
      即請被告轉賣偷來之物，最後一次轉賣是九十五年七月二
      十九日被抓前的一、二個月，被告每次都拿幾千元給我。
      我另外有交給被告我朋友拿給我的東西，被害人車上失竊
      的物品應該是我朋友章松元交給我，我交給被告，因為他
      沒有地方放，所以我全部交給被告保管。遼寧路被害人子
      ○○住家之玉環等物不是我偷的，有可能是章松元交給我
      的哪一包東西。」等語詳實，復經被害人子○○、己○○
      、辛○○、壬○○及癸○○等人分別於警詢中、被害人戊○○及庚○○於警詢及偵查中之陳述詳實，另有贓物認領
      保管單七紙、臺中市警察局第二分局立人派出所查獲甲○○竊盜案明細表、臺中市警察局第二分局扣押物品目錄表
      、贓物照片四十七幀及臺中市警察局第五分局受理刑事案
      件報案三聯單二紙等附卷可稽，則被告確有於上開處所受
      乙○○之託，而收受、寄藏如附表所示之贓物等情，堪認
      無疑。
（三）至被告雖辯稱上情。然查，依證人乙○○於本院審理時結
      證陳稱：「我曾在九十五年五月，在臺中市○○街光大國
      宅對面的公園，給被告一些我偷來之物，而被告則給付幾
      萬元作為對價（詳細金額已不復記憶）。我曾交付被告皮
      包、照相機、手錶、金飾等物（詳細的物品明細已無印象
      ）。我是委託被告替我賣掉這些東西，並非直接賣給被告
      ，被告賣多少錢才給我多少錢，被告能從中獲利多少，我
      並不清楚。我從九十四年初與被告碰面，即請被告轉賣偷
      來之物，最後一次轉賣是九十五年七月二十九日被抓前的
      一、二個月，被告每次都拿幾千元給我。每次都是我向他
      要錢，他說是借款，但我不可能還他，我交給被告的物品
      ，被告如果不給我錢，我當然會要回來。」等語，佐以被
      告於本院審理時陳稱：「證人乙○○所交付之部分物品是
      我所喜歡的，我也想買下來，但沒有錢，故無法依乙○○
      之期望全部買下，上開物品仍放在我住處，係因乙○○希
      望我代為出售，但我未曾出售任何物品。我曾多次交付數
      千元給證人乙○○，並說是借款，但沒有要乙○○何時歸
      還，因乙○○有物品放在我這兒，所以不怕借多少錢給他
      。」等語，堪認被告每次自乙○○處收取上開贓物並交付
      數千元之款項予乙○○時，不僅並無要求乙○○歸還上開
      款項之情，且與乙○○均已互有以上開部分贓物作為對價
      交易之買賣部分贓物合意甚明。況且，證人乙○○竊盜之
      目的既在變換現金花用，並非欲保有竊得之物，業經證人
      乙○○於本院審理中證述詳實，是倘若被告收取上開贓物
      後，未曾交付任何價金予乙○○作為代價，則常理上，證
      人乙○○當應早將所有交付之贓物取回，豈有猶仍多次交
      付贓物予被告，而令如附表所示之大量且極具價值之贓物
      放置於被告住處長達五個月之久，卻另以借款名義向被告
      借用上開款項之餘地。基此，可見被告辯稱伊並無向乙○○故買如附表所示部分贓物之犯行云云，顯屬矯飾卸責之
      詞，無可憑信。
（四）另者，被告固辯稱上開贓物係伊於九十四年四月及九十五
      年五月間先後二次向證人乙○○收取者云云。惟查，被害
      人子○○所有如附表編號一所示之物品乃於九十四年十二
      月二十五日遭人竊取，另被害人己○○、庚○○、辛○○
      、壬○○、癸○○及戊○○等人所有如附表編號二至七所
      示之物品則係分別於九十五年一月、三月、四月及五月十
      二日等時日遭人竊取等情，既據被害人子○○、己○○、
      辛○○、壬○○及癸○○等人於警詢中、庚○○及戊○○
      於警詢及偵查中之陳述綦詳，復有上開報案三聯單等存卷
      可佐，足見被告最初向乙○○取得如附表所示贓物之時間
      ，應於首位被害人子○○所有上開物品遭竊之九十四年十
      二月二十五日之後某時，而無被告辯稱伊於九十四年四月
      間曾向乙○○收取上開贓物云云，及證人乙○○證稱其於
      九十四年初即曾交予被告上開贓物云云等情之可能，且被
      告最後向乙○○取得如附表所示贓物之時間，應係九十五
      年五月十二日被害人戊○○所有物品遭竊後與被告於九十
      五年五月十八日為警查獲前之間之某時甚明。再者，依被
      害人子○○、己○○等人所有上開物品乃係於九十四年十
      二月二十五日、九十五年一月、三月、四月及五月十二日
      等時日先後遭竊等情以觀，復可見證人乙○○於本院審理
      中證稱其係先後多次在臺中市○○街光大國宅對面之公園
      ，將其竊得或友人竊得之物品交予被告，每次各取得數千
      元等語，實符常情，而被告辯稱九十五年間伊僅曾向乙○○收取贓物一次云云，無足採信。蓋以上開贓物既係相隔
      約一至二個月始分別遭竊，且證人乙○○乃在公園之公共
      場所將上開贓物交予被告，則依常理而言，證人乙○○既
      有銷贓之管道，當係竊取上開物品後即旋將竊得贓物交付
      被告購取或委為變賣，以期迅速取得現款花用，蓋無自行
      藏放達四至五月之久，迨至九十五年五月間業已累積如此
      龐大數量之贓物後，始一次在公共場所交付被告之理。基
      上，堪認被告應係自九十四年十二月二十五日被害人子○○所有物品遭竊後之某時起，至九十五年五月十二日被害
      人戊○○所有物品遭竊後與被告於九十五年五月十八日為
      警查獲前之間之某時止，先後多次以寄藏、故買贓物之概
      括犯意，連續寄藏、故買證人乙○○所交付如附表所示之
      贓物，至為卓明。
（五）末查，被告於本院準備程序中陳稱上開扣案如附表所示之
      贓物均係伊主動向到場執行搜索之員警丁○○等人供出等
      語，亦有證人即員警丁○○於本院審理時結證陳稱：「被
      告是竊盜通緝犯，我們知道他住的地方。當天我是在巷口
      埋伏，被告開著贓車回來，就被我們查獲，因為是贓車，
      所以我們檢查車內狀況，有查到犯罪工具。被告沒帶證件
      ，他就告訴我們他住的地方，並帶我們回他住處拿證件。
      我們還沒進去時，有詢問進去可否搜索，被告同意。我們
      進行搜索前，被告有無告訴我們家裡放什麼東西，我已經
      忘記了，因為事隔一年。是被告自己開門讓我們進去。我
      們沒有他住處的搜索票。」等語詳實，並有載明「…並坦
      承家中尚有贓物，隨後帶同職等前往現住處，於該屋內王
      嫌房間衣櫥內查獲…及疑似贓物一批。」等字句之職務報
      告書（附於警卷第三頁）在卷可佐，堪認被告確係在上開
      寄藏及故買贓物之犯罪未發覺前，向員警自首表示願接受
      裁判無訛。綜上，本案事證明確，被告上開犯行，均堪予
      認定，應予依法論科。
二、核被告所為，分別係犯槍砲彈藥刀械管制條例第八條第四項
    之未經許可，寄藏可發射子彈具有殺傷力之改造手槍罪、同
    條例第十二條第四項之未經許可，寄藏子彈罪，以及刑法第
    三百四十九條第二項之寄藏贓物罪及同條項之故買贓物罪。
    而公訴人認被告上開向乙○○收取贓物之行為，僅係犯刑法
    第三百四十九條第一項之收受贓物罪嫌，即尚有未恰，惟起
    訴事實相同，爰依法變更起訴法條。又被告寄藏上開改造手
    槍一支、制式子彈一顆及土造子彈三十八顆之行為，當然均
    包含持有性質，故其持有行為應為寄藏行為所吸收，均不另
    論罪。被告以一寄藏行為觸犯上開未經許可，寄藏可發射子
    彈具有殺傷力之改造手槍罪及未經許可，寄藏子彈罪二罪，
    為想像競合犯，應從一重之未經許可寄藏可發射子彈具有殺
    傷力之改造手槍罪處斷。又被告寄藏及故買上開贓物之行為
    ，當然均包含持有性質，故其持有行為應為寄藏行為所吸收
    ，均不另論罪。被告行為後，刑法第五十六條關於連續犯之
    規定業已刪除，是被告犯罪後法律已有變更，經比較新舊法
    結果，以被告行為時之規定較有利於被告，新法之規定對於
    被告並無較為有利之情形，自應依刑法第二條第一項前段規
    定，適用修正施行前之刑法第五十六條規定，是被告所為上
    開多次寄藏及故買贓物之行為，均時間緊接，犯罪構成要件
    復相同，顯均係基於概括犯意為之，均為連續犯，爰依修正
    前刑法第五十六條之規定以一罪論，並均加重其刑。被告先
    後多次以一行為同時觸犯上開寄藏贓物罪及故買贓物罪二罪
    ，為想像競合犯，應從一重之連續故買贓物罪處斷。又被告
    行為後，刑法第五十一條第五款已修正數罪併罰定其應執行
    者：「宣告多數有期徒刑者，於各刑中之最長期以上，各刑
    合併之刑期以下，定其刑期。但不得逾三十年。」，與舊法
    規定之數罪併罰定其應執行者：「宣告多數有期徒刑者，於
    各刑中之最長期以上，各刑合併之刑期以下，定其刑期。但
    不得逾二十年。」之規定有所不同，此為影響行為人刑罰之
    法律效果，是被告行為後法律已有所變更，經比較新舊法之
    結果，自以舊法規定之定應執行刑之上限為二十年對行為人
    較為有利，新法之規定對於被告並無較為有利之情形，應依
    刑法第二條第一項前段之規定，適用被告行為時之舊法，而
    定其應執行之刑，而查，被告所犯上開未經許可寄藏可發射
    子彈具有殺傷力之改造手槍罪及故買贓物罪二罪間，行為互
    殊，犯意各別，自應依修正前刑法第五十一條第五款規定，
    予以分論併罰。又刑法第四十七條第一項修正為受徒刑之執
    行完畢，或一部之執行而赦免後，五年以內「故意」再犯有
    期徒刑以上之罪者，為累犯，然修正前刑法第四十七條之規
    定，過失犯亦可構成累犯，其成立累犯之範圍較修正後之規
    定為寬，而此項變動影響行為人之刑罰法律效果，係屬新修
    正刑法第二條第一項之「法律變更」，本件經比較新舊刑法
    第四十七條之規定後，自應依新修正刑法第二條第一項但書
    之規定，從有利於被告之新法，即應適用修正後之刑法第四
    十七條第一項規定，對被告論以累犯，是以，被告前曾因竊
    盜案件，經臺灣高等法院臺中分院於九十年一月十一日，以
    八十九年上易字第二０一三號判決有期徒刑二年四月確定；
    又於九十年間因竊盜案件，經本院於九十年五月三十一日，
    以九十年易字第一五七二號判處有期徒刑一年二月確定；嗣
    上開二罪經定應執行有期徒刑二年十月確定，於九十三年九
    月三日因縮短刑期假釋付保護管束出監，而於九十四年四月
    十九日假釋付保護管束期滿，視為執行完畢，既有臺灣臺中
    地方法院檢察署刑案資料查註紀錄表及臺灣高等法院被告前
    案紀錄表在卷可按，其於受有期徒刑執行完畢後五年以內故
    意再犯本件有期徒刑以上之二罪，為累犯，均應依修正後之
    刑法第四十七條第一項規定，而就未經許可寄藏可發射子彈
    具有殺傷力之改造手槍部分，加重其刑，另就故買贓物部分
    ，遞加重其刑。又按刑法第六十二條規定，對於未發覺之罪
    自首而受裁判者，減輕其刑。但有特別規定者，依其規定；
    又槍砲彈藥刀械管制條例第十八條第一項前段規定，犯本條
    例之罪自首，並報繳其持有之全部槍砲、彈藥、刀械者，減
    輕或免除其刑，此為刑法第六十二條但書之特別規定，自應
    優先適用，是被告於有偵查犯罪職權之員警發覺其有寄藏上
    開槍、彈前，主動告知其有本件犯行，在員警未搜索之情形
    下，旋即當場由警員查扣全部槍、彈，而自首並報繳其持有
    之全部槍、彈，則被告所犯上開未經許可寄藏可發射子彈具
    有殺傷力之改造手槍罪部分，自應適用槍砲彈藥刀械管制條
    例第十八條第一項前段規定，減輕其刑，並依法先加重後減
    輕之。又被告係對於未發覺之故買贓物罪自首而接受裁判，
    而被告行為後，刑法第六十二條有關自首之規定已有修正，
    修正前之舊法規定為「必減」其刑，修正後改為「得減」其
    刑，此項變動影響行為人之刑罰法律效果，係屬新修正刑法
    第二條第一項之「法律變更」，本件被告自首之時間係於新
    修正刑法生效前之九十五年五月十八日，自應為新舊法比較
    ，經比較新舊法結果，因修正前舊法規定為「必減」其刑，
    較有利於行為人，即新法之規定對於被告並無較為有利之情
    形，是依修正後刑法第二條第一項前段之規定，本件應適用
    被告行為時之法律，即應適用修正前刑法第六十二條前段規
    定，而就被告所犯上開故買贓物罪部分，減輕其刑，並依法
    先加重後減輕之。又公訴意旨雖未就被告所犯如附表編號一
    、編號二之二、編號三之二、編號四至七所示之寄藏及故買
    贓物罪部分起訴；惟此等部分與已起訴經論罪之犯罪事實，
    既具有連續犯之裁判上一罪關係，自為起訴效力所及，本院
    當應併予審理，附此敘明。爰各審酌被告寄藏可發射子彈，
    具殺傷力之改造手槍一支及具殺傷力之制式子彈一顆及土造
    子彈三十八顆等物，對社會治安有重大危害，然未持槍、彈
    犯案，及犯罪後供認上開寄藏槍、彈犯行，態度尚稱良好；
    另被告僅圖一己私利而寄藏及故買收受贓物，除增加被害人
    等追回贓物之困難外，其犯罪動機、目的亦非良善，再兼衡
    酌被告寄藏及故買贓物之數量龐大，及其犯罪後之態度等一
    切情狀，各量處如主文所示之刑，併就寄藏改造手槍罪部分
    諭知罰金易服勞役之折算標準，並定其應執行之刑，以示儆
    懲。又按被告行為後，刑法第三十八條第一項關於「犯人」
    之文字雖已修正為「犯罪行為人」；惟此僅為杜爭議，亦即
    對於沒收之規定並無不同，是刑法關於沒收之規定於新舊法
    均無不利之情形；惟沒收規定既為從刑，自應從屬於主刑之
    規定而適用，從而本件關於扣案物之沒收部分，應適用修正
    前刑法第三十八條第一項第一款之規定，先予說明。而扣案
    之仿ＢＥＲＥＴＴＡ廠Ｍ九型半自動手槍製造，換裝土造金
    屬滑套、槍管而成，仍可以單動方式擊發適用子彈，而具有
    殺傷力之改造手槍一支（槍枝管制編號000000000
    0號，含彈匣一個）及由土造金屬彈殼加裝直徑八點八ｍｍ
    金屬彈頭而成，具有殺傷力之土造子彈二十五顆，均係違禁
    物，爰依修正前刑法第三十八條第一項第一款之規定，均宣
    告沒收。另扣案之口徑九ｍｍ，彈底底火皿具有明顯撞擊痕
    跡，可擊發而具有殺傷力之制式子彈一顆及由土造金屬彈殼
    加裝直徑八點八ｍｍ金屬彈頭而成，具有殺傷力之土造子彈
    十三顆，均業經於鑑定時試射完畢，故失其違禁物之性質，
    爰不另為沒收之諭知。又其餘扣案之改造子彈彈殼一顆，認
    係已擊發之土造金屬彈殼，有上開槍彈鑑定書在卷足參，自
    非屬違禁物，是亦不予宣告沒收，併此敘明。又其餘扣案之
    香水、放大鏡等物品，因尚查無其他積極證據足認係被告所
    有，且供上開犯罪所用或因犯罪所得之物，亦均非違禁物，
    爰不另為沒收之諭知，附此說明。
三、另被告於行為後，刑法第四十二條第二項前段關於罰金如易
    服勞役之規定，業自原規定之「易服勞役以一元以上三元以
    下，折算一日」（另依修正前罰金罰鍰提高標準條例第二條
    之規定，提高為以一百倍折算一日），修正為第四十二條第
    三項前段之「易服勞役以新臺幣一千元、二千元或三千元折
    算一日」，並自九十五年七月一日起施行。比較新舊法之規
    定，當以新法所規定之易服勞役折算標準較有利於被告，自
    應依刑法第二條第一項但書之規定，適用修正後刑法第四十
    二條第三項前段之規定，對於被告諭知罰金如易服勞役之折
    算標準，附此說明。
據上論斷，應依刑事訴訟法第二百九十九條第一項前段、第三百
條，槍砲彈藥刀械管制條例第八條第四項、第十二條第四項、第
十八條第一項前段，刑法第十一條前段、第二條第一項、但書、
修正前刑法第五十六條、刑法第三百四十九條第二項、第四十七
條第一項、第五十五條、修正前刑法第六十二條前段、修正前刑
法第五十一條第五款、修正前刑法第三十八條第一項第一款、刑
法第四十二條第三項前段，罰金罰鍰提高標準條例第一條前段，
判決如主文。
中　　華　　民　　國　　96　　年　　5　 　月　　9　　 日
　　  　　　　刑事第四庭　審判長法　官　林宜民
                                法　官  柯雅惠
                                法　官  許惠瑜
以上正本證明與原本無異。
如不服本判決，應於收受送達後10日內向本院提出上訴書狀（應
附繕本）。
　　　　　　　　　　　　　　　  書記官　陳佳君
中　　華　　民　　國　　96　　年　　5 　　月　　9 　　日
附錄：
槍砲彈藥刀械管制條例第八條第四項
未經許可，持有、寄藏或意圖販賣而陳列第1項所列槍枝者，處3
年以上10年以下有期徒刑，併科新臺幣700萬元以下罰金。
槍砲彈藥刀械管制條例第十二條第四項
未經許可，持有、寄藏或意圖販賣而陳列子彈者，處5年以下有
期徒刑，併科新台幣300萬元以下罰金。
刑法第三百四十九條第二項
搬運、寄藏、故買贓物或為牙保者，處5年以下有期徒刑、拘役
或科或併科1千元以下罰金。
附表：
 ┌──┬───┬──────┬─────────┬──────┐
 │編號│被害人│遭竊時間、地│    贓物　        │扣押物品目錄│
 │    │　    │點          │                  │表（明細表）│
 │    │      │            │                  │編號        │
 ├──┼───┼──────┼─────────┼──────┤
 │一  │子○○│94年12月25日│玉手鐲共6只       │62、63、64、│
 │    │      │某時，在其位│                  │65、68、129 │
 │    │      │於臺中市北屯├─────────┼──────┤
 │    │      │區○○路○ 段│一般手環1只       │106其中之1  │
 │    │      │31巷10之3號 │                  │            │
 │    │      │之住處遭竊  │                  │            │
 ├──┼───┼──────┼─────────┼──────┤
 │二  │己○○│分別於95 年4│金鑽手錶1只       │　 40       │
 │　  │      │月6日晚上9時├─────────┼──────┤
 │    │      │30分許、95年│TITUS手錶1只      │   47       │
 │    │      │5月3日晚上11├─────────┼──────┤
 │    │      │時30分許，在│OGIVAL手錶1只     │   49       │
 │    │      │其位於臺中市├─────────┼──────┤
 │    │      │北屯區○○路│OPEX手錶1只       │   51       │
 │    │　　　│696號之住處 ├─────────┼──────┤
 │　  │　　　│遭竊        │ROLEX手錶1只      │   52       │
 │　　│　　　│            ├─────────┼──────┤
 │　　│　　　│            │鐵製手錶1只       │   53       │
 │　　│　　　│            ├─────────┼──────┤
 │　  │　　  │            │HF手錶1只         │   54       │
 ├──┼───┼──────┼─────────┼──────┤
 │二之│己○○│分別於95年1 │紅寶石戒指1只     │   91       │
 │二  │      │月31日2時許 ├─────────┼──────┤
 │    │      │、95年3 月9 │鑲碎鑽紅寶石戒指3 │   94       │
 │    │      │日中午某時、│只                │            │
 │    │      │95年4月6日晚├─────────┼──────┤
 │    │      │上9時30分許 │耳環2副           │   94       │
 │    │      │、95年5月3日├─────────┼──────┤
 │    │      │晚上11時30分│鑲碎鑽紅寶石墜子1 │   94       │
 │    │      │許，在其位於│個                │            │
 │    │      │臺中市北屯區├─────────┼──────┤
 │    │      │和順路696號 │黃金手鍊3片       │   102      │
 │    │      │之住處遭竊  ├─────────┼──────┤
 │    │      │            │黃水晶戒指1只     │   103      │
 │    │      │            ├─────────┼──────┤
 │    │      │            │胸針3個           │   131      │
 │    │      │            ├─────────┼──────┤
 │    │      │            │紫水晶項鍊1條     │   131      │
 ├──┼───┼──────┼─────────┼──────┤
 │三　│辛○○│於95年1月底 │CARTIER手錶1只    │   56       │
 │　  │　    │某日上午10  │                  │            │
 │    │　    │時許，在其位│                  │            │
 │    │　    │於臺中市北屯│                  │            │
 │    │      │區○○街26號│                  │            │
 │    │      │之住處遭竊。│                  │            │
 ├──┼───┼──────┼─────────┼──────┤
 │三之│辛○○│分別於95年1 │鐵珠串項鍊        │   20       │
 │二  │　　　│月底某日上午├─────────┼──────┤
 │    │      │10 時許、95 │童裝6套           │   119      │
 │    │      │年4月27日上 ├─────────┼──────┤
 │    │      │午10時許，在│鞋子6盒           │   120      │
 │    │      │其位於臺中市├─────────┼──────┤
 │    │      │北屯區○○街│嬰兒寶貝禮盒1盒　 │   121      │
 │    │      │26號之住處遭├─────────┼──────┤
 │    │      │竊          │象牙尾戒1只       │   123      │
 │    │      │            ├─────────┼──────┤
 │    │      │            │一般尾戒1只　　   │   123      │
 ├──┼───┼──────┼─────────┼──────┤
 │四  │壬○○│分別於95年1 │玉手鐲1個         │    61      │
 │    │      │月底某日上午├─────────┼──────┤
 │    │      │10 時許、95 │彌勒佛玉佩墜子1個 │    82      │
 │    │      │年4月27日上 ├─────────┼──────┤
 │    │      │午10時許，在│珍珠項鍊1條       │    90      │
 │    │      │其位於臺中市├─────────┼──────┤
 │    │      │北屯區○○街│化妝鏡1個         │    97      │
 │    │      │26號住處遭竊├─────────┼──────┤
 │    │      │            │銅色手鐲1個       │    99      │
 │    │      │            ├─────────┼──────┤
 │    │      │            │耳環1個           │   102-1    │
 │    │      │            ├─────────┼──────┤
 │    │      │            │珍珠耳環1副       │   102-2    │
 │    │      │            ├─────────┼──────┤
 │    │      │            │耳環1副           │   102-3    │
 │    │      │            ├─────────┼──────┤
 │    │      │            │耳環、胸針等飾品1 │   102-4    │
 │    │      │            │包                │            │
 │    │      │            ├─────────┼──────┤
 │    │      │            │耳環1副           │   102-5    │
 │    │      │            ├─────────┼──────┤
 │    │      │            │耳環1副           │   102-6    │
 │    │      │            ├─────────┼──────┤
 │    │      │            │耳環1副           │   102-7    │
 │    │      │            ├─────────┼──────┤
 │    │      │            │耳環1副           │   102-8    │
 │    │      │            ├─────────┼──────┤
 │    │      │            │珍珠胸針1個       │   102-9    │
 │    │      │            ├─────────┼──────┤
 │    │      │            │NIKON單眼照相機1台│   108      │
 │    │      │            ├─────────┼──────┤
 │    │      │            │虎頭牌XO酒1瓶     │   111      │
 │    │      │            ├─────────┼──────┤
 │    │      │            │戒指飾品1包       │   103-1    │
 │    │      │            ├─────────┼──────┤
 │    │      │            │戒指6只           │   103-2    │
 │    │      │            ├─────────┼──────┤
 │    │      │            │耳環1副           │   103-3-4  │
 │    │      │            ├─────────┼──────┤
 │    │      │            │戒指1只           │   103-5    │
 │    │      │            ├─────────┼──────┤
 │    │      │            │戒指1只           │   103-6    │
 │    │      │            ├─────────┼──────┤
 │    │      │            │珍珠戒指1只       │   103-7    │
 │    │      │            ├─────────┼──────┤
 │    │      │            │珍珠戒指1只       │   103-8    │
 │    │      │            ├─────────┼──────┤
 │    │      │            │戒指1只           │   103-9    │
 │    │      │            ├─────────┼──────┤
 │    │      │            │戒指1只           │   103-10   │
 │    │      │            ├─────────┼──────┤
 │    │      │            │戒指1只           │   103-11   │
 │    │      │            ├─────────┼──────┤
 │    │      │            │戒指1只           │   103-12   │
 │    │      │            ├─────────┼──────┤
 │    │      │            │戒指1只           │   103-13   │
 │    │      │            ├─────────┼──────┤
 │    │      │            │戒指1只           │   103-14   │
 │    │      │            ├─────────┼──────┤
 │    │      │            │耳環1副           │   103-15   │
 │    │      │            ├─────────┼──────┤
 │    │      │            │胸針1包           │   103-16   │
 │    │      │            ├─────────┼──────┤
 │    │      │            │戒指1只           │   103-17   │
 │    │      │            ├─────────┼──────┤
 │    │      │            │戒指1只           │   103-18   │
 │    │      │            ├─────────┼──────┤
 │    │      │            │戒指1只           │   103-19   │
 │    │      │            ├─────────┼──────┤
 │    │      │            │戒指1只           │   103-20   │
 │    │      │            ├─────────┼──────┤
 │    │      │            │戒指1只           │   103-21   │
 │    │      │            ├─────────┼──────┤
 │    │      │            │戒指1只           │   103-22   │
 │    │      │            ├─────────┼──────┤
 │    │      │            │戒指1只           │   103-23   │
 │    │      │            ├─────────┼──────┤
 │    │      │            │戒指1只           │   103-24   │
 │    │      │            ├─────────┼──────┤
 │    │      │            │戒指1只           │   103-25   │
 │    │      │            ├─────────┼──────┤
 │    │      │            │琥珀墜子1個       │   103-26   │
 │    │      │            ├─────────┼──────┤
 │    │      │            │戒指1只           │   103-27   │
 │    │      │            ├─────────┼──────┤
 │    │      │            │戒指1只           │   103-28   │
 │    │      │            ├─────────┼──────┤
 │    │      │            │戒指1只           │   103-29   │
 │    │      │            ├─────────┼──────┤
 │    │      │            │戒指1只           │   103-30   │
 │    │      │            ├─────────┼──────┤
 │    │      │            │戒指1只           │   103-31   │
 │    │      │            ├─────────┼──────┤
 │    │      │            │戒指1只           │   103-32   │
 │    │      │            ├─────────┼──────┤
 │    │      │            │戒指1只           │   103-33   │
 │    │      │            ├─────────┼──────┤
 │    │      │            │銀項鍊1條         │   103-34   │
 │    │      │            ├─────────┼──────┤
 │    │      │            │戒指1只           │   103-35   │
 │    │      │            ├─────────┼──────┤
 │    │      │            │戒指1只           │   103-36   │
 │    │      │            ├─────────┼──────┤
 │    │      │            │碧玉戒指1只       │   103-37   │
 │    │      │            ├─────────┼──────┤
 │    │      │            │戒指1只           │   103-38   │
 │    │      │            ├─────────┼──────┤
 │    │      │            │耳環1副           │   103-39   │
 ├──┼───┼──────┼─────────┼──────┤
 │五  │庚○○│95年4月9日下│工具箱手提包1個（ │未載於扣押物│
 │    │      │午4時許，在 │內有螺絲起子、話筒│品目錄表    │
 │    │      │其停放於臺中│、尖嘴鉗等工具）  │            │
 │    │      │市西屯區福聯│                  │            │
 │    │      │街55號前之自│                  │            │
 │    │      │小客車內遭竊│                  │            │
 ├──┼───┼──────┼─────────┼──────┤
 │六  │癸○○│95年4月30日 │公事手提包1個     │未載於扣押物│
 │    │      │下午5時30分 │                  │品目錄表    │
 │    │      │許，在其停放├─────────┼──────┤
 │    │      │於臺中縣太平│鑰匙1支           │未載於扣押物│
 │    │      │市○○○路2 │                  │品目錄表    │
 │    │      │段308巷36號 ├─────────┼──────┤
 │    │      │前之自小客車│大門感應卡1張     │未載於扣押物│
 │    │      │內遭竊      │                  │品目錄表    │
 │    │      │            │                  │            │
 ├──┼───┼──────┼─────────┼──────┤
 │七  │戊○○│95年5月12日 │DVD播放機         │未載於扣押物│
 │    │      │某時，在其停│                  │品目錄表    │
 │    │      │放於臺中市三├─────────┼──────┤
 │    │      │民路與太平路│車上型螢幕1台     │未載於扣押物│
 │    │      │口之自小客車│                  │品目錄表    │
 │    │      │內遭竊      ├─────────┼──────┤
 │    │      │            │手錶1只           │    43      │
 │    │      │            ├─────────┼──────┤
 │    │      │            │洋酒1瓶           │未載於扣押物│
 │    │      │            │                  │品目錄表    │
 └──┴───┴──────┴─────────┴──────┘
